臺灣臺南地方法院刑事判決
111年度金訴字第283號
公  訴  人  臺灣臺南地方檢察署檢察官
被      告  關永安



上列被告因洗錢防制法等案件，經檢察官提起公訴（110年度偵
字第25103號、25626號、26235號、111年度偵字第1075、1095、
2061號）及移送併辦（111年度偵字第1433、2073、6132、8530
、9114、11280、14455、6835號），被告於本院行準備程序時，
為有罪之陳述，經本院裁定由受命法官獨任以簡式審判程序審理
，並判決如下：
    主  文
關永安幫助犯洗錢防制法第十四條第一項之洗錢罪，處有期徒刑
伍月，併科罰金新臺幣捌萬元，罰金如易服勞役，以新臺幣壹仟
元折算壹日。
    事  實
一、關永安知悉詐欺集團為逃避查緝而多以人頭金融帳戶作為收
    取不法詐欺所得之工具，且可預見若提供金融帳戶之提款卡
    及密碼供他人使用，可能幫助他人遂行詐欺取財犯行及掩飾
    、隱匿犯罪所得去向、所在，仍不違背其本意，基於幫助詐
    欺取財及幫助洗錢之不確定故意，於民國110年8月3日至至同
    年月25日間某時，在臺南市之某全家便利超商，將其所有之
    彰化商業銀行帳號00000000000000號帳戶（下稱「彰銀帳戶
    」）、臺灣銀行帳號000000000000號帳戶（下稱「臺銀帳戶
    」）之存摺、提款卡、密碼及網路銀行之帳號、密碼（下合
    稱本案帳戶資料），以便利商店內店對店寄送方式，將本案
    帳戶資料寄交予真實姓名年籍不詳綽號「陳代書」之人，以此
    方式容任而幫助他人使用「彰銀帳戶」、「臺銀帳戶」作為
    詐欺取財及洗錢之工具。嗣「陳代書」及其所屬詐欺集團成
    員輾轉取得本案帳戶資料後，即共同意圖為自己不法之所有
    ，基於共同詐欺取財及掩飾、隱匿特定犯罪所得本質及去向
    以洗錢之犯意聯絡，由真實姓名年籍不詳之詐欺集團成員於
    如附表「詐欺時間」欄所示時間，以如附表「詐欺方式」欄
    所示方式，向如附表「被害人」欄所示之人施用詐術，致「
    被害人」欄所示之人陷於錯誤後，於如附表「轉帳時間」欄
    所示時間，匯款如附表「匯款金額」欄所示金額至「匯入帳
    戶」欄所示之帳戶，所有匯入款項旋遭網路銀行轉出而提領
    一空，以此輾轉方式製造金流斷點，掩飾、隱匿詐欺犯罪所
    得之本質及去向以洗錢。嗣經附表「被害人」欄所示之人察
    覺有異，而報警處理，始悉上情。
二、案經朱優待、林麗君、賴泳宏、林淑茹、劉又瑄、許政維、
    江盈潔、張瑈恩、林幕儒、劉福安、鄭伃庭、張帷紳、袁啟
    益、施奕甄、廖峻毅、林陽昇、何貞慧、李美芳、陳季穎、
    楊茜茹、蕭傑生分別訴由臺中市政府警察局太平分局、新北
    市政府警察局新莊分局、南投縣政府警察局竹山分局、高雄
    市政府警察局岡山分局、新北市政府警察局三峽分局、臺中
    市政府警察局豐原分局、宜蘭縣政府警察局羅東分局、新北
    市政府警察局三重分局、桃園市政府警察局龜山分局、臺南
    市政府警察局第一分局報告臺灣臺南地方檢察署檢察官偵查
    起訴。
    理  由
一、本案被告關永安所犯係死刑、無期徒刑、最輕本刑為3年以
    上有期徒刑以外之罪，其於準備程序中就被訴事實均為有罪
    之陳述，經受命法官告知簡式審判程序之旨，並聽取其與公
    訴人之意見後，本院合議庭認為適宜由受命法官獨任進行簡
    式審判程序，爰依刑事訴訟法第273條之1第1項規定，裁定
    由受命法官獨任進行簡式審判程序，合先敘明。
二、上揭犯罪事實，業據被告於本院準備及審理程序中坦認不諱
    （本院卷第211至214、218、276、280頁），核與告訴人即
    證人朱優待、林麗君、賴泳宏、林淑茹、劉又瑄、許政維、
    江盈潔、張瑈恩、林幕儒、劉福安、鄭伃庭、張帷紳、袁啟
    益、施奕甄、廖峻毅、林陽昇、何貞慧、李美芳、陳季穎、
    楊茜茹、蕭傑生分別於警詢、審理；被害人即證人劉美榛、
    莊為翔、莊順富、劉景元分別於警詢；證人莫馥謙、吳筱玟
    於偵訊時之證述內容大致相符（警一卷第1至3頁；警二卷第
    62至64頁；警三卷第3至4頁；警四卷第2至7、52至53頁；警
    五卷第22至23頁；警六卷第37至38頁；併辦警一卷第70頁；
    併辦警二卷第32至35頁；併辦警三卷第2至6頁；併辦警四卷
    第7至10頁；併辦警五卷第2頁；併辦警六卷第30頁；併辦警
    七卷第11至12頁；併辦警八卷第17至49、55至69頁；偵一卷
    第59至63頁；併辦偵五卷第25至27頁；本院卷第71至79頁）
    ，復有彰化商業銀行臺南分行110年10月12日彰南字第11000
    86號函暨所附申請資料、開戶資料、留存影像及開戶迄今之
    資金往來資料、臺灣銀行營業部110年10月4日營存字第1100
    0985791號函暨所附被告開戶資料及交易明細、彰化商業銀
    行台南分行111年6月15日彰南字第11100151號函暨所附被告
    彰化銀行帳戶自動化作業轉入帳號內容異動記錄一覽表、朱
    優待中國信託銀行存款交易明細、劉美榛華南商業銀行匯款
    回條聯、林麗君中華郵政帳戶交易明細、賴泳宏中國信託商
    業銀行存簿封面暨交易內頁影本、賴泳宏於桃園市政府警察
    局桃園分局大樹派出所製作之受理詐騙帳戶通報警示簡便格
    式表2份、莊為翔台新銀行、國泰世華銀行自動櫃員機交易
    明細3紙、林淑茹國泰世華銀行匯出匯款憑證、劉又瑄台北
    富邦銀行存簿封面暨交易內頁影本、莊順富帳戶轉帳明細網
    頁擷取畫面2張、許政維轉帳交易明細查詢擷取畫面、江盈
    潔轉帳交易明細擷圖、張瑈恩轉帳交易明細擷圖4張、林幕
    儒中華郵政自動櫃員機交易明細、中國信託商業銀行股份有
    限公司110年10月27日中信銀字第110224839284131號函暨所
    附莫馥謙開戶資料及交易明細、劉福安訊息清單交易結果擷
    取畫面、鄭伃庭轉帳詳細資訊網頁翻拍照片2張、張帷紳中
    華郵政網路銀行轉帳交易明細3紙、劉景元玉山銀行新臺幣
    匯款申請書影本、袁啟益第一銀行網路轉帳明細4紙、施奕
    甄臺幣活存轉帳明細、廖峻毅網路銀行轉帳明細暨中小企業
    銀行自動櫃員機匯款明細翻拍照片4張、林陽昇彰化銀行自
    動櫃員機匯款明細影本、何貞慧台新商業國際銀行國內匯款
    申請書翻拍照片、李美芳國內(跨行)匯款交易明細、陳季穎
    KOKO數位銀行編輯支出款項明細、楊茜茹活期儲蓄存款轉帳
    明細、蕭傑生於桃園市政府警察局中壢分局内壢派出所製作
    之受理詐騙帳戶通報警示簡便格式表等在卷可稽（警一卷第
    4至15、19頁；警二卷第78頁；警三卷第5至6頁；警四卷第2
    5、27、40、42、44至45、60、105至110頁；警五卷第39頁
    ；警六卷第57至59頁；併辦警一卷第78頁；併辦警二卷第41
    頁；併辦警三卷第68頁；併辦警四卷第60至61、66至67頁；
    併辦警五卷第4至8頁；併辦警六卷第33頁；併辦警七卷第15
    頁；併辦警八卷第101至102、133、139、143、148、149、1
    51、153、175、177、211、217、305頁；本院卷第95至101
    頁），足認被告上開任意性自白與事實相符，堪信為真實。
    是本案事證明確，被告前揭犯行堪以認定，應依法論科。
三、論罪科刑
㈠、罪名與罪數
　1.按行為人提供金融帳戶提款卡及密碼予不認識之人，非屬洗
    錢防制法第2條所稱之洗錢行為，不成立同法第14條第1項一
    般洗錢罪之正犯；如行為人主觀上認識該帳戶可能作為收受
    及提領特定犯罪所得使用，他人提領後即產生遮斷資金流動
    軌跡以逃避國家追訴、處罰之效果，仍基於幫助之犯意而提
    供，應論以幫助犯同法第14條第1項之一般洗錢罪（最高法
    院108年度台上大字第3101號裁定意旨）。又刑法上之幫助
    犯，係對於犯罪與正犯有共同之認識，而以幫助之意思，對
    於正犯資以助力，而未參與實施犯罪之行為者而言。經查，
    被告已預見其提供本案帳戶資料供他人使用，他人有將之用
    於詐欺取財及洗錢犯罪之可能，竟仍不違背其本意，將本案
    帳戶資料提供予「陳代書」及其等所屬詐欺集團成員使用，
    容任該詐欺集團成員以之向他人詐取財物、並掩飾不法所得
    去向之用，然被告並非實際向被害人等施以詐術之行為，且
    無證據證明被告有參與詐欺取財犯行之構成要件行為，僅該
    當於詐欺取財罪及洗錢罪之幫助犯。
　2.經查，被告預見將個人金融帳戶之存摺、提款卡及密碼交與
    他人，可能幫助他人利用作為詐欺、洗錢之工具，猶寄出本
    案帳戶資料予「陳代書」，容任「陳代書」及其所屬詐欺集
    團成員用以詐欺他人財物，致附表「被害人」欄所示之人遭
    詐騙後依指示匯款至被告「彰化銀行」、「臺灣銀行」帳戶
    內，再由不詳詐欺集團成員提領一空，以此輾轉方式製造金
    流斷點，掩飾、隱匿詐欺犯罪所得之本質及去向以洗錢，足
    認係基於幫助詐欺取財及幫助洗錢之不確定故意，而為構成
    要件以外之行為。是核被告所為，係犯刑法第30條第1項前
    段、第339條第1項之幫助詐欺取財罪，及刑法第30條第1項
    前段、洗錢防制法第14條第1項之幫助洗錢罪。
　3.被告於同一時間、地點寄出「彰化銀行」、「臺灣銀行」帳
    戶資料，而觸犯上開2罪名，為想像競合犯，應依刑法第55
    條規定，從一重之幫助洗錢罪處斷。又被告以上開幫助之一
    行為，幫助詐欺集團成員持以詐騙附表「被害人」欄所示之
    人，而侵害數人之財產法益，為以一行為觸犯數相同罪名之
    同種想像競合犯，應依刑法第55條規定，僅論以一幫助洗錢
    罪。
　4.檢察官移送併辦部分（臺灣臺南地方檢察署111年度偵字第1
    433、2073、6132、8530、9114、11280、14455、6835號）
    ，因與起訴部分有想像競合犯之裁判上一罪關係，為起訴之
    效力所及，本院自得併予審理，附此敘明。
㈡、刑之減輕事由說明
　  被告於審判中自白幫助洗錢犯罪，依洗錢防制法第16條第2
    項規定，減輕其刑；另被告係基於幫助之犯意而提供「彰化
    銀行」、「臺灣銀行」之提款卡、密碼及網路銀行帳號、密
    碼，非實際從事詐欺取財及洗錢犯行之人，犯罪情節較正犯
    輕微，爰依刑法第30條第2項之規定，按正犯之刑減輕之，
    並依刑法第70條規定遞減之。
㈢、爰以行為人之責任為基礎，審酌被告明知國內現今詐欺案件
    盛行，竟基於縱幫助犯詐欺取財罪、洗錢罪，亦在所不惜之
    心態，提供自己之帳戶資料予「陳代書」及其所屬犯罪集團
    作為犯罪之用，助長社會詐欺財產犯罪之風氣，致使無辜民
    眾受騙而受有財產上損害，亦擾亂金融交易往來秩序，危害
    社會正常交易安全，所為甚值非難。又被告雖終於審理時坦
    承犯行，惟因本案被害人人數及受害損失金額均非少，而被
    告迄未與任何被害人達成和解；兼衡被告因一時失慮而誤觸
    法律，且於本案未實際取得利益，及其自陳之教育程度、生
    活及經濟狀況（因涉及個人隱私，故不予揭露，參本院卷第
    319頁）等一切情狀，量處如主文所示之刑，並諭知罰金刑
    如易服勞役之折算標準。
四、被告將本案帳戶資料提供詐欺集團成員遂行詐欺犯行，對於
    本案帳戶內之款項均已無事實上之管領權，且提供本案帳戶
    所掩飾之財物本身，僅為洗錢之標的，並非洗錢犯罪工具、
    產物，亦非被告實際所獲之犯罪所得，因此，本件被害人受
    騙匯入款項，尚不得依洗錢防制法第18條或刑法第38條之1
    規定宣告沒收。此外，復無證據證明被告另獲有其他不法犯
    罪所得，爰不予諭知沒收或追徵其價額。
據上論斷，應依刑事訴訟法第273條之1第1項、第299條第1項前
段，洗錢防制法第14條第1項、第16條第2項，刑法第11條前段、
第30條第1項前段、第2項、第339條第1項、第55條、第42條第3
項前段，刑法施行法第1條之1第1項，判決如主文。
本案經檢察官郭文俐提起公訴，檢察官郭文俐、吳維仁移送併辦
，檢察官陳于文到庭執行職務。
中　　華　　民　　國　　111 　年　　7 　　月　　27　　日
　　　　　　　　　刑事第三庭    法　官　茆怡文
以上正本證明與原本無異。
如不服本判決應於收受本判決後20日內向本院提出上訴書狀，並
應敘述具體理由。其未敘述上訴理由者，應於上訴期間屆滿後20
日內向本院補提理由書狀（均須按他造當事人之人數附繕本）「
切勿逕送上級法院」。 
　　　　　　　　　　　　　　　　書記官　薛雯庭
中　　華　　民　　國　　111 　年　　7 　　月　　27　　日
附錄本案論罪科刑法條：
中華民國刑法第30條
幫助他人實行犯罪行為者，為幫助犯。雖他人不知幫助之情者，
亦同。
幫助犯之處罰，得按正犯之刑減輕之。

中華民國刑法第339條第1項
意圖為自己或第三人不法之所有，以詐術使人將本人或第三人之
前交付者，處5 年以下有期徒刑、拘役或科或併科50萬元以下罰
金。

洗錢防制法第2條
本法所稱洗錢，指下列行為：
一、意圖掩飾或隱匿特定犯罪所得來源，或使他人逃避刑事追訴
    ，而移轉或變更特定犯罪所得。
二、掩飾或隱匿特定犯罪所得之本質、來源、去向、所在、所有
    權、處分權或其他權益者。
三、收受、持有或使用他人之特定犯罪所得。
　　
洗錢防制法第14條第1項
有第2條各款所列洗錢行為者，處7年以下有期徒刑，併科新臺幣
500萬元以下罰金。

附表
編號 被害人 詐欺時間 詐欺方式 轉帳時間 匯款金額 (新臺幣) 匯入帳戶 1  朱優待 110年5月底 詐編集團成員於左列時間以通訊軟體LINE加入朱優待為好友後，邀請其加入「金泰」股市投資群組，並佯稱：跟著老師操作股票，即可獲利云云，致朱優待陷於錯誤後於右列時間依指示匯款至被告右列帳戶，旋經詐欺集團成員提領款項。 110年8月26日13時24分許 40,000元 彰銀帳戶 2 劉美榛 110年6月21日 詐編集團成員於左列時間以通訊軟體LINE加入劉美榛好友後，邀請其加入「金泰」股市投資群組，並佯稱：跟著老師操作股票，即可獲利云云，致劉美榛陷於錯誤後於右列時間依指示匯款至被告右列帳戶，旋經詐欺集團成員提領款項。 110年8月25日15時42分許 100,000元 彰銀帳戶 3 林麗君 110年8月11日 詐欺集團成員於左列時間以交友軟體結識林麗君並於通訊軟體LINE以暱稱「凱文」對林麗君佯稱：可藉由破譯「金輝基金平台」，操作基金買賣進而獲利云云，以此方式施用詐術，致林麗君陷於錯誤後，於右列時間依序匯款至被告右列帳戶，旋經詐欺集團成員提領款項。 110年8月28日10時34分許 30,000元 彰銀帳戶     110年8月28日10時34分許 20,000元 彰銀帳戶 4 賴泳宏 110年8月24日 詐欺集團成員於左列時間以影音軟體「抖音」結識賴泳宏，並於通訊軟體LINE以暱稱「家嘉」對賴泳宏佯稱：加入「澳門新葡京」網站投資下注，即可獲利云云，以此方式施用詐術，致賴泳宏陷於錯誤後，於右列時間依序匯款至被告右列帳戶，旋經詐欺集團成員提領款項。 110年8月27日14時43分許 100,000元 彰銀帳戶     110年8月29日10時18分許 71,000元 臺銀帳戶 5 莊為翔 110年8月25日 詐欺集團成員於左列時間以社群軟體「臉書」結識莊為翔，並於通訊軟體LINE以暱稱「可可」對莊為翔佯稱：藉由「融信集團」網站設計漏洞，得賺取獲利云云，以此方式施用詐術，致莊為翔陷於錯誤後，於右列時間依序匯款至被告右列帳戶，旋經詐欺集團成員提領款項。 110年8月28日20時55分許 20,000元 彰銀帳戶     110年8月28日20時58分許 10,000元 彰銀帳戶     110年8月29日12時29分許 4,000元 臺銀帳戶 6 林淑茹 110年7月28日 詐欺集團成員於左列時間以交友軟體「TINDER」結識林淑茹，並於通訊軟體LINE以暱稱「許傑聰」對林淑茹佯稱：藉由「中國大陸香港大樂透」網站設計漏洞，得下注賺取獲利云云，以此方式施用詐術，致林淑茹陷於錯誤後，於右列時間匯款至被告右列帳戶，旋經詐欺集團成員提領款項。 110年8月27日15時17分許 651,088元 彰銀帳戶 7 劉又瑄 110年5月28日 詐編集團成員於左列時間於通訊軟體LINE「台股散戶學習交流社」股市投資群組內，對劉又瑄佯稱：每人先投資二十萬元的每個月可有10%左右穫利云云，致劉又瑄陷於錯誤於右列時間依指示匯款至被告右列帳戶，旋經詐欺集團成員提領款項。 110年8月27日14時49分許 130,000元 彰銀帳戶 8 莊順富 110年8月16日 詐欺集團成員左列時間前不明時點架設「TWB交易所」後，莊順富於左列時間上網瀏覽時，註冊成為會員並使用該平台進行虛擬貨幣交易，詐欺集團成員復操作該平台佯裝可正常交易，以此方式施用詐術，致莊順富陷於錯誤，於右列時間依序匯款至被告右列帳戶，旋經詐欺集團成員提領款項。 110年8月28日9時51分許 50,000元 彰銀帳戶     110年8月28日9時52分許 30,000元 彰銀帳戶 9 許政維 110年4月14日 詐欺集團成員於左列時間以社群軟體「臉書」結識許政維，並於通訊軟體LINE以暱稱「詩涵」對許政維佯稱：利用「MFBL交易平台」交易虚擬貨幣，可賺取差額獲利云云，以此方式施用詐術，致許政維陷於錯誤後，於右列時間匯款至被告右列帳戶，旋經詐欺集團成員提領款項。 110年8月28日13時6分許 30,000元 彰銀帳戶 10 江盈潔 110年6月 詐欺集團成員於左列時間以社群軟體「Instagram」結識江盈潔，並於通訊軟體LINE以暱稱「楊鹿」對江盈潔佯稱：利用「HANTEC平台」投資可賺取獲利云云，以此方式施用詐術，致江盈潔陷於錯誤後，於右列時間依序匯款至被告右列帳戶，旋經詐欺集團成員提領款項。 110年8月28日15時9分許 100,000元 彰銀帳戶     110年8月28日15時15分許 99,900元 彰銀帳戶 11 張瑈恩 110年5月 詐欺集團成員於左列時間以交友軟體「Club house」結識張瑈恩，並於通訊軟體LINE以暱稱「陳進榮」對張瑈恩佯稱：有投資型合約，尚欠新臺幣10萬元及所得稅金，需向其借款云云，以此方式施用詐術，致張瑈恩陷於錯誤後，於右列時間匯款至被告右列帳戶，旋經詐欺集團成員提領款項。 110年8月28日9時49分許 100,000元 彰銀帳戶     110年8月28日9時50分許 100,000元 彰銀帳戶     110年8月29日9時53分許 100,000元 臺銀帳戶     110年8月29日9時54分許 100,000元 臺銀帳戶 12 林幕儒 110年8月26日 詐欺集團成員於左列時間以社群軟體「臉書」結識林幕儒，並於通訊軟體LINE以暱稱「子晴」對林幕儒佯稱：利用「TMGM網站」可投資賺取獲利云云，以此方式施用詐術，致林幕儒陷於錯誤後，於右列時間匯款至莫馥謙000000000000號中國信託商業銀行帳戶，復對莫馥謙佯稱：該筆款項為傭金收入，委請莫馥謙將之匯入被告右列帳戶，旋經詐欺集團成員提領款項。 110年8月29日13時57分許 (莫馥謙轉匯入時間) 25,000元 臺銀帳戶 13 劉福安 110年7月間 詐欺集團成員於左列時間以社群軟體「臉書」結識劉福安，並於通訊軟體LINE以暱稱「亞太惠普客服」對劉福安佯稱：利用「亞太投資網站」可投資賺取獲利云云，以此方式施用詐術，致劉福安陷於錯誤後，於右列時間匯款至被告右列帳戶，旋經詐欺集團成員提領款項。 110年8月29日11時46分許 11,000元 臺銀帳戶 14 鄭伃庭 110年05月15日 詐欺集團成員於左列時間以交友軟體「Pairs派愛族」結識鄭伃庭，並於通訊軟體LINE以暱稱「Ryan」對鄭伃庭佯稱：可藉由名為「高盛證券」之投資網站進行外匯及黃金投資云云，以此方式施用詐術，致鄭伃庭陷於錯誤後，於右列時間匯款至被告右列帳戶，旋經詐欺集團成員提領款項。 110年8月27日14時15分許 150,000元 彰銀帳戶     110年8月27日14時16分許 140,000元 彰銀帳戶 15 張帷紳 110年8月27日 詐欺集團成員於左列時間於通訊軟體LINE以暱稱「莉莉很努力」對張帷紳佯稱：可藉由「新葡京」博弈網站設計漏洞，賺取獲利，另提領獲利時須支付保證金云云，以此方式施用詐術，致張帷紳陷於錯誤後，於右列時間依序匯款至被告右列帳戶，旋經詐欺集團成員提領款項。 110年8月29日12時9分許 3,000元 臺銀帳戶     110年8月29日12時40分許 6,545元 臺銀帳戶     110年8月29日13時10分許 20,000元 臺銀帳戶 16 劉景元 110年5月20日 詐欺集團成員於左列時間於通訊軟體LINE以暱稱「雅雯」對劉景元佯稱：可藉由認購未上市股票，並待該股票上市後藉由價差賺取獲利云云，以此方式施用詐術，致劉景元陷於錯誤後，於右列時間匯款至被告右列帳戶，旋經詐欺集團成員提領款項。 110年8月26日9時45分許 1,500,000元 臺銀帳戶 17 袁啟益 110年8月27日 詐欺集團成員於左列時間於社群軟體「臉書」結識袁啟益，並於通訊軟體LINE以暱稱「依依」對袁啟益佯稱：利用「新葡京」博弈網站可投資賺取獲利云云，以此方式施用詐術，致袁啟益陷於錯誤後，於右列時間匯款至被告右列帳戶，旋經詐欺集團成員提領款項。 110年8月28日18時35分許 5,000元 彰銀帳戶     110年8月日2819時1分許 5,000元 彰銀帳戶     110年8月29日10時48分許 30,000元 臺銀帳戶     110年8月29日12時15分許 20,000元 臺銀帳戶 18 施奕甄 110年8月28日前某日 詐欺集團成員於左列時間以交友軟體結識施奕甄，並於通訊軟體LINE以暱稱「陳光磊」、「Clientele」對施奕甄佯稱：藉由共同投資「ccc.aozhouk3」博弈網站活動可賺取獲利云云，以此方式施用詐術，致施奕甄陷於錯誤後，於右列時間匯款至被告右列帳戶，旋經詐欺集團成員提領款項。 110年8月28日10時30分許 25,000元 彰銀帳戶 19 廖峻毅 110年8月28日前某日 詐欺集團成員於左列時間於通訊軟體LINE以暱稱「蔣依依」對廖峻毅佯稱：如欲啟始或繼續遊玩名為「五分彩」之線上遊戲需先儲值，倘欲提提領獲利另須匯款云云，以此方式施用詐術，致廖峻毅陷於錯誤後，於右列時間匯款至被告右列帳戶，旋經詐欺集團成員提領款項。 110年8月28日15時31分許 3,000元 彰銀帳戶     110年8月28日17時39分許 20,000元 彰銀帳戶     110年8月28日19時45分許 15,000元 彰銀帳戶     110年8月29日11時20分許 10,000元 臺銀帳戶 20 林陽昇 110年8月3日 詐欺集團成員於左列時間以暱稱「小小」於社群軟體「臉書」結識林陽昇，並於通訊軟體LINE以暱稱「小小」、「李靜妍」對林陽昇佯稱：藉由精品代購，可賺取中間的差價云云，以此方式施用詐術，致林陽昇陷於錯誤後，於右列時間匯款至被告右列帳戶，旋經詐欺集團成員提領款項。 110年8月28日14時11分許 30,000元 彰銀帳戶 21 何貞慧 110年5月23日 詐欺集團成員於左列時間傳送股票投資的簡訊予何貞慧，以暱稱「雅雯」加入通訊軟體LINE好友及「聚散聯盟88」群組後，對何貞慧佯稱：依名為「黃正雄」老師指示，操作「金泰資產」投資軟體可提高股票成功申購機率云云，以此方式施用詐術，致何貞慧陷於錯誤後，於右列時間匯款至被告右列帳戶，旋經詐欺集團成員提領款項。 110年8月26日14時23分許 1,200,000元 彰銀帳戶 22 李美芳 110年6月10日 詐欺集團成員於左列時間傳送股票投資的簡訊予李美芳並以暱稱「雅雯」加入通訊軟體LINE好友及「聚散聯盟88」群組後，對何貞慧佯稱：依名為「雄哥」老師指示，操作「金泰資產」投資軟體可提高股票成功申購機率云云，以此方式施用詐術，致何貞慧陷於錯誤後，於右列時間匯款至被告右列帳戶，旋經詐欺集團成員提領款項。 110年8月24日12時41分許 200,000元 彰銀帳戶 23 陳季穎 110年7月29日 詐欺集團成員於左列時間以交友軟體「SWEETRING」結識陳季穎，並於通訊軟體LINE以暱稱「陳一凡」對陳季穎佯稱：可藉由「東方財富」網站進行投資獲利云云，以此方式施用詐術，致陳季穎陷於錯誤後，於右列時間匯款至被告右列帳戶，旋經詐欺集團成員提領款項。 110年8月28日13時52分許 5,000元 彰銀帳戶 24 楊茜茹 110年8月13日 詐欺集團成員於左列時間以交友軟體「Pairs」結識楊茜茹，並於通訊軟體LINE以暱稱「陳皓宇」對楊茜茹佯稱：可藉由「美林證券」網站進行投資獲利云云，以此方式施用詐術，致陳季穎陷於錯誤後，於右列時間匯款至被告右列帳戶，旋經詐欺集團成員提領款項。 110年8月28日12時26分許 2,500元 彰銀帳戶 25 蕭傑生 110年7月18日 詐欺集團成員於左列時間於社群軟體「臉書」結識蕭傑生，並於通訊軟體LINE以暱稱「李淑欣」、「開雲跨境購物平台」對蕭傑生佯稱：利用「開雲跨境購物平台」網站可代理商品販售賺取其中價差進而獲利，惟須先代墊商品成本價云云，以此方式施用詐術，致蕭傑生陷於錯誤後，於右列時間匯款至被告右列帳戶，旋經詐欺集團成員提領款項。 110年8月28日10時20分許 30,000元 彰銀帳戶